【裁判字號】    99,撤緩,63
【裁判日期】    990630
【裁判案由】    聲請撤銷緩刑
【裁判全文】
臺灣臺北地方法院刑事裁定              99年度撤緩字第63號
聲  請  人  臺灣臺北地方法院檢察署檢察官
受  刑  人  甲○○
上列聲請人因受刑人違反電業法案件（臺灣桃園地方法院99年度
訴字第69號），聲請撤銷緩刑之宣告（臺灣臺北地方法院檢察署
99年度執聲字第1068號），本院裁定如下：
    主  文
聲請駁回。
    理  由
一、聲請意旨略以：查受刑人甲○○因違反電業法案件，經臺灣
    雲林地方法院於民國98年6月23日以98年度訴字第135號判決
    判處應執行有期徒刑2年，緩刑5年，於98年7月16日確定在
    案，竟曾於緩刑期前之96年1月間某日，更為牟求不法私人
    利益，同涉犯違反電業法案件，經臺灣桃園地方法院於99年
    3月15日以99年度訴字第69號以共同改動電度表外之線路而
    竊電罪判處拘役59日確定，而有刑法第75條之1「足認原宣
    告之緩刑難收其預期效果，而有執行刑罰之必要」甚明，核
    該受刑人所為，已合於刑法第75條之1第1項第1款所定得撤
    銷緩刑宣告之原因，爰依刑事訴訟法第476條之規定，聲請
    撤銷先前之緩刑宣告。
二、按受緩刑之宣告而有下列情形之一，足認原宣告之緩刑難收
    其預期效果，而有執行刑罰之必要者，得撤銷其宣告：一緩
    刑前因故意犯他罪，而在緩刑期內受得易科罰金之有期徒刑
    、拘役或罰金之宣告確定者。二緩刑期內因故意犯他罪，而
    在緩刑期內受得易科罰金之有期徒刑、拘役或罰金之宣告確
    定者，刑法第75條之1第1項第1、2款定有明文。考其立法意
    旨係以：關於緩刑之撤銷，現行法第75條第1項固已設有兩
    款應撤銷緩刑之原因；至得撤銷緩刑之原因，則僅於保安處
    分章內第93條第3項與撤銷假釋合併加以規定，體例上不相
    連貫，實用上亦欠彈性，爰參酌德國及奧地利現行立法例增
    訂本條，其中現行關於緩刑前或緩刑期間故意犯他罪，而在
    緩刑期內受得易科罰金之有期徒刑之宣告者，列為應撤銷緩
    刑之事由，因認過於嚴苛，而排除第75條應撤銷緩刑之事由
    ，移列至得撤銷緩刑事由，俾使法官依被告再犯情節，而裁
    量是否撤銷先前緩刑之宣告；其次，如有前開事由，但判決
    宣告拘役、罰金時，可見行為人仍未見悔悟，有列為得撤銷
    緩刑之事由，以資彈性適用，爰於第1項第1款、第2款增訂
    之。且本條採用裁量撤銷主義，賦與法院撤銷與否之權限，
    特於第1項規定實質要件為「足認原宣告之緩刑難收其預期
    效果，而有執行刑罰之必要」，供作審認之標準（刑法第75
    條之1立法理由參照）。是故，上揭「得」撤銷緩刑之情形
    ，法官應依職權本於合目的性之裁量，妥適審酌被告所犯前
    後數罪間，關於法益侵害之性質、再犯之原因、二罪間之差
    異、違反法規範之情節是否重大、被告主觀犯意所顯現之惡
    性及其反社會性等情，是否已使前案原為促使惡性輕微之被
    告或偶發犯、初犯改過自新而宣告之緩刑，已難收其預期之
    效果，而確有執行刑罰之必要，此與刑法第75條第1項所定
    二款要件有一具備，毋庸審酌其他情狀，即應逕予撤銷緩刑
    之情形不同。
三、經查：受刑人甲○○自95年7月間起至96年間止，因違反電
    業法案件共46罪（下稱甲案），經臺灣雲林地方法院於98年
    7月16日以98年度訴字第135號判決，判處應執行有期徒刑2
    年，緩刑5年確定在案；然其於緩刑期前之96年1月間，因違
    反電業法案件（下稱乙案），經臺灣桃園地方法院於甲案緩
    刑期內之99年3月15日以99年度訴字第69號判決，判處拘役
    59日，如易科罰金，以新臺幣（下同）1,000元折算1日確定
    ，有上開判決書、臺灣高等法院被告前案紀錄表各1件附卷
    可稽，是受刑人於甲案緩刑期前另犯乙案，並經臺灣桃園地
    方法院判處得易科罰金之拘役刑確定之情，固堪認定。然觀
    其乙案之犯罪時間係於96年1月間，並非甲案訴追審理後更
    行犯罪，已難認受刑人對法存有高度敵對意識而故意再犯，
    且受刑人乙案之犯罪行為經原審法院斟酌一切情節後，僅科
    處拘役59日，顯見受刑人乙案之犯罪情節尚非重大，再佐以
    受刑人於為甲案及乙案之犯行後，至今均無其他犯罪紀錄等
    情，有臺灣高等法院被告前案紀錄表1份在卷可按，自難以
    受刑人經甲案宣告緩刑前，曾犯乙案，而在甲案緩刑期內受
    得易科罰金之拘役刑之宣告之情，即認其甲案原宣告之緩刑
    難收預期效果，而有撤銷緩刑宣告執行刑罰之必要。又聲請
    人復未能另提出受刑人有何非予執行刑罰，否則難收其預期
    效果之具體事證可佐，對於受刑人如何符合「足認原宣告緩
    刑難收預期效果，而有執行刑罰之必要」等實質要件，亦未
    提出受刑人除上開判決之犯罪事實以外之其他證據證明，復
    參酌刑法第75條之1規定之立法意旨，受刑人於緩刑前犯罪
    ，與「足認其原宣告之緩刑難收其預期效果，而有執行刑罰
    之必要」，係屬二事，尚不能僅因受刑人於緩刑前因故意犯
    他罪，而在緩刑期內受得易科罰金之有期徒刑宣告確定，即
    推認原緩刑宣告難收預期效果而有執行刑罰之必要。此外，
    卷內復查亦無任何證據足認其原緩刑之宣告，難收其預期效
    果而有執行刑罰之必要。綜上，本件不足以認定受刑人所受
    緩刑宣告難收其預期效果，而有非經入監執行無以懲戒或矯
    正之情形。從而，本件聲請撤銷緩刑，為無理由，應予駁回
    。
四、依刑事訴訟法第220條，裁定如主文。
中    華    民    國    99    年    6     月    30    日
                  刑事第十庭    法  官  謝昀璉
上正本證明與原本無異。
如不服本裁定，應於裁定送達後5日內向本院提出抗告狀。
                                書記官  陳宏璋
中    華    民    國    99    年    6     月    30    日

司法院資訊處製作；財團法人民間司法改革基金會備份。
